ACORDAO-COMPLETO-2360575

ACÓRDÃO 1605/2019 ATA 25/2019 - PLENÁRIO

VISTOS, relatados e discutidos estes autos de Representação formulada por Rede Sol Fuel Distribuidora S/A (peça 1, datada de 17.6.2019) , em face de supostas irregularidades constantes do Edital do Pregão Eletrônico n. 92/2019, conduzido pelo Centro de Aquisições Específicas do Comando da Aeronáutica (CAE/COMAER) , o qual tem por objeto “a contratação do serviço de fornecimento de querosene de aviação (QAV-1) e querosene de aviação aditivado (QAV-1 ADTV) para as aeronaves, equipamentos e Organizações do Comando da Aeronáutica (COMAER) no território nacional, com serviço de Operações Especiais, de Destanqueio, programas de abastecimento e armazenagem, conforme Anexo A, pelo prazo de até 12 (doze) meses, podendo ser prorrogável por interesse das partes até o limite de 60 (sessenta) meses, conforme condições, quantidades, exigências e estimativas, estabelecidas neste Edital e seus Anexos”,
ACORDAM os Ministros do Tribunal de Contas da União, reunidos em Sessão Plenária, diante das razões expostas pelo Relator, em:
9.1. conhecer da representação, satisfeitos os requisitos de admissibilidade constantes no art. 113, § 1º, da Lei 8.666/1993, c/c os arts. 235 e 237, VII, do Regimento Interno deste Tribunal, e no art. 103, § 1º, da Resolução - TCU 259/2014;
9.2. no mérito, considerar prejudicada a representação, por perda de objeto;
9.3. considerar prejudicado o pedido de concessão de medida cautelar formulado pela representante, por perda do seu objeto; 
9.4. comunicar à representante a presente deliberação;
9.5. informar ao Comando da Aeronáutica (COMAER) – Centro de Aquisições Específicas e à representante que o conteúdo desta deliberação pode ser consultado no endereço www.tcu.gov.br/acordaos; e
9.6. arquivar os presentes autos, nos termos do art. 250, I, c/c art. 169, V, do Regimento Interno deste Tribunal.

Representação, com pedido de medida cautelar, em face de supostas irregularidades constantes do edital do pregão eletrônico o qual tem por objeto a contratação do serviço de fornecimento de querosene de aviação (QAV-1) e querosene de aviação aditivado (QAV-1 ADTV) para as aeronaves, equipamentos e Organizações do Comando da Aeronáutica (COMAER) no território nacional, com serviço de Operações Especiais, de destanqueio, programas de abastecimento e armazenagem.

Ministério da Defesa -COMANDO DA AERONÁUTICA (VINCULADOR).

3. Interessados/Responsáveis: não há.

13.1. Ministros presentes: José Mucio Monteiro (Presidente), Benjamin Zymler, Raimundo Carreiro (Relator), Ana Arraes e Bruno Dantas.
13.2. Ministros-Substitutos convocados: Augusto Sherman Cavalcanti e Marcos Bemquerer Costa.
13.3. Ministro-Substituto presente: Weder de Oliveira.

RAIMUNDO CARREIRO

Trata-se de representação, com pedido de medida cautelar, formulada por Rede Sol Fuel Distribuidora S/A (peça 1, datada de 17.6.2019) , em face de supostas irregularidades constantes do Edital do Pregão Eletrônico n. 92/2019, conduzido pelo Centro de Aquisições Específicas do Comando da Aeronáutica (CAE/COMAER) , o qual tem por objeto “a contratação do serviço de fornecimento de querosene de aviação (QAV-1) e querosene de aviação aditivado (QAV-1 ADTV) para as aeronaves, equipamentos e Organizações do Comando da Aeronáutica (COMAER) no território nacional, com serviço de Operações Especiais, de Destanqueio, programas de abastecimento e armazenagem, conforme Anexo A, pelo prazo de até 12 (doze) meses, podendo ser prorrogável por interesse das partes até o limite de 60 (sessenta) meses, conforme condições, quantidades, exigências e estimativas, estabelecidas neste Edital e seus Anexos” (peça 3, p. 4) . O valor estimado da contratação é de R$ 667.201.115,69 (peça 3, p. 44) 
2.	Com fulcro no inciso I do § 3º do art. 1º da Lei n. 8.443/92, transcrevo a instrução, acorde, da Secretaria de Controle Externo de Aquisições Logísticas – Selog, a qual propõe conhecer da presente representação para, no mérito, considerá-la prejudicada, por perda de objeto (peças 5 e 6) :
“Instrução Inicial de Representação com Pedido de Cautelar
	A. Identificação do Processo

	TC Processo 015.970/2019-1
	Perda de Objeto, Arquivamento

	Unidade Jurisdicionada
	Uasg

	Comando da Aeronáutica (COMAER) – Centro de Aquisições Específicas
	120195

	Objeto

	Contratação do serviço de fornecimento de querosene de aviação (QAV-1) e querosene de aviação aditivado (OAV-1 ADTV) para as aeronaves, equipamentos e Organizações do Comando da Aeronáutica (COMAER) no território nacional, com serviço de Operações Especiais, de destanqueio, programas de abastecimento e armazenagem.

	Representante
	CNPJ

	Rede Sol Fuel Distribuidora S/A. (TC Processo 015.970/2019-1) 
	02.913.444/0015-49 

	Há pedido de Sustentação Oral?
	Procuração 

	Não
	Peça 1, p. 3

	Modalidade
	Número do Certame
	Critério de Julgamento

	Pregão Eletrônico
	Pregão Eletrônico 92/2019
	Menor preço por item

	Vigência
	Valor Estimado

	12 meses, prorrogável até 60 meses
	R$ 667.201.115,69

	Fase do Certame

	Sessão de abertura das propostas prevista para 4/7/2019, às 9:00h (www.comprasgovernamentais.gov.br) , novo edital à peça 3.

	B. Alegações do Representante 

	1.	O representante alega, em suma, que:
a)	o edital previu no item 4.2.5 a vedação à participação no certame de interessados que estejam sob falência, concurso de credores, concordata ou em processo de dissolução ou liquidação, todavia a vedação é ilícita pois, considerando que a Lei 11.101/2005 extinguiu a figura da concordata, substituindo-a pela recuperação judicial ou extrajudicial, a pessoa jurídica em recuperação não pode ser impedida de participar de licitações, conforme jurisprudência do Poder Judiciário;
b)	ao contrário das obras e serviços de engenharia, fiscalizadas pelo CREA, do exercício da medicina, fiscalizado pelo CRM, do exercício da advocacia, fiscalizado pela OAB, dentre outras atividades fiscalizadas pelo CRA, CRQ, CRC, CAU, etc., a atividade de fornecimento de combustíveis não é fiscalizada por nenhuma entidade profissional competente, razão pela qual a cláusula 8.10.2 do edital deve ser retificada para exclusão do trecho “devidamente certificado pela entidade profissional competente”:
8.10.2. Comprovação de aptidão para a prestação dos serviços em características, quantidades e prazos compatíveis com o objeto desta licitação, por meio da apresentação de atestados fornecidos por pessoas jurídicas de direito público ou privado, devidamente certificados pela entidade profissional competente que comprove aptidão para a prestação dos serviços.  
c)	a exigência de compatibilidade de CNAE ou de objeto social com os atestados e o objeto licitado não encontra arrimo na legislação, na doutrina ou na jurisprudência, ou seja, é ilícita e deve ser excluída do edital a cláusula 8.10.2.1, que ao tratar da comprovação da qualificação técnica exige: 
8.10.2.1. Os atestados deverão referir-se a serviços prestados no âmbito de sua atividade econômica principal ou secundária especificadas no contrato social vigente.
d)	a exigência de experiência mínima de três anos na execução do objeto licitado, do item 8.10.2.3 do edital, não se aplica ao fornecimento de querosene de aviação, uma vez que a própria IN SEGES/MP 5/2017, no item 10.7.1 do Anexo VII-A, previu tal possibilidade apenas nos casos em que o objeto fosse a contratação de serviços por postos de trabalho:
8.10.2.3. Para a comprovação da experiência mínima de 3 (três) anos será aceito o somatório de atestados de períodos diferentes, não havendo obrigatoriedade de os três anos serem ininterruptos, conforme item 10.7.1 do Anexo VII-A da IN SEGES/MP n. 5/2017.
e) 	não é possível defender a manutenção da exigência de experiência mínima sob a égide de que o objeto licitado é complexo, pois, se assim fosse, não haveria como colocá-lo em disputa por meio de pregão, pois presta-se à aquisição de bens e serviços comuns, de acordo com a Lei 10.520/2002;
f)	se as cláusulas editalícias apontadas não forem retificadas, o certame estará, ainda que se saiba que não de maneira proposital, direcionado à Petrobras e a sua distribuidora BR Distribuidora.
2.	Por fim, requer a suspenção do certame e, no mérito, que as cláusulas do edital apontadas sejam corrigidas, emendadas ou excluídas, conforme o caso, de modo que: a) não se exija registro do atestado de capacidade técnica em entidade profissional ou coisa que o valha; b) não se exija a comprovação de experiencia mínima de três anos na execução do objeto; c) não se exija compatibilidade entre o atestado de capacidade técnica, o ato constitutivo, o objeto social e o CNAE com o objeto licitado.

	C. Exame de Admissibilidade

	Legitimidade do Autor

	O representante possui legitimidade para representar ao Tribunal?
 (Fundamento: art. 113, § 1º, da Lei 8.666/1993, c/c o art. 237 do Regimento Interno/TCU) 
	Sim

	Redação em Linguagem Compreensível

	A representação está redigida em linguagem clara e objetiva, contém nome legível, qualificação e endereço do representante?
 (Fundamento: art. 235 do Regimento Interno/TCU) 
	Sim

	Indício Concernente à Irregularidade ou Ilegalidade

	A representação encontra-se acompanhada do indício concernente à irregularidade ou ilegalidade apontada pelo autor?
 (Fundamento: art. 235 do Regimento Interno/TCU) 
	Sim

	Competência do TCU

	A representação trata de matéria de competência do TCU?
 (Fundamento:  art. 235 do Regimento Interno/TCU) 
	Sim

	Interesse Público

	Os argumentos do autor da representação indicam a possibilidade de existência de interesse público, caso restem comprovadas as supostas irregularidades apontadas na peça inicial.
 (Fundamento: art. 103, § 1º, da Resolução - TCU 259/2014) 
	Sim

	Análise quanto ao interesse público: Confirmadas as alegações do representante, restará configurada restrição indevida à competição.

	Conclusão quanto ao Exame de Admissibilidade

	3.	Presentes todos os requisitos de admissibilidade constantes no art. 113, § 1º, da Lei 8.666/1993, c/c os arts. 235 e 237, VII, do Regimento Interno/TCU, e no art. 103, § 1º, da Resolução - TCU 259/2014, a representação deve ser conhecida.

	D. Medida Cautelar – Avaliação dos Pressupostos

	Perigo da Demora

	O contrato decorrente do certame já foi assinado?
	Não

	Há saldo na ata de registro de preços decorrente do certame, que permita novas contratações pelo órgão gerenciador ou por eventuais adesões?
	Não há informação

	Há decisão judicial ou administrativa, sem especificação de prazo, para suspender o andamento do processo licitatório ou a contratação?
	Não há informação

	Análise:

	4.	Está configurado o pressuposto do perigo da demora em razão de a sessão de abertura das propostas estar prevista para 4/7/2019, às 9:00h (www.comprasgovernamentais.gov.br) 

	Perigo da Demora Reverso

	O serviço/bem é essencial ao funcionamento das atividades do órgão/entidade?
	Sim

	O órgão ou entidade está coberto contratualmente pelo serviço com razoável vigência (há a possibilidade de voltar a fase ou refazer o certame, a depender da consequência da concessão de cautelar no caso concreto) ou admite prorrogação excepcional?
	Não há informação

	Caso haja a possibilidade de manutenção do contrato com a atual prestadora dos serviços, as condições dessa contratação seriam melhores (menor preço e atendimento satisfatório) que o que se está em vias de contratar?
	Não há informação

	Análise:

	5.	Verifica-se essencialidade para o desempenho das atividades do Comando da Aeronáutica (COMAER) no fornecimento de querosene de aviação (QAV-1) e querosene de aviação aditivado (OAV-1 ADTV) para as aeronaves e equipamentos, em todo território nacional.
6.	Conforme da administração resposta à impugnação do edital (peça 4) :
Destarte, cabe ressaltar que o objeto desta contratação é essencial para a o cumprimento da missão institucional da Força Aérea Brasileira, assim como missões humanitárias, relacionadas à segurança pública e segurança nacional. Nesse esteio, as Forças Armadas e, particularmente, a Força Aérea tem desempenhado um papel fundamental na soberania do espaço aéreo e no auxílio ao restabelecimento da ordem pública, da segurança e da paz social acometidas por ameaças à ordem institucional, e, assim, para que possa cumprir com eficácia o seu papel, a FAB necessita possuir meios logísticos adequados para o apoio às missões de patrulhamento e demais atividades relacionadas.
7.	Dessa forma, resta caracterizado o pressuposto do perigo da demora reverso.

	Plausibilidade Jurídica

	O órgão/entidade está sujeito aos normativos supostamente infringidos?
	Sim

	Há plausibilidade nas alegações do representante?
	Sim

	Há indício de sobrepreço ou superfaturamento?
	Não há informação

	Há grave risco de lesão ao erário, inexecução ou execução insatisfatória do objeto?
	Não há informação

	Análise quanto à plausibilidade jurídica e quanto à necessidade de adoção de medida cautelar:

	8.	Em consulta ao site de processamento do certame, Portal de Compras Governamentais (www.comprasgovernamentais.gov.br) , verifica-se republicação do edital do certame, com nova data da sessão de abertura de propostas marcada para 4/7/2019, às 9:00h. O referido documento consta à peça 3.
9.	Observa-se no edital republicado (peça 3) ajustes em relação a pontos arguidos na presente representação. 
10.	Conforme item 1, “a”, desta instrução, o representante questiona o item 4.2.5 do edital então vigente (peça 1, p.56) que vedava a participação na licitação dos interessados que estivessem sob falência, concurso de credores, concordata ou em processo de dissolução ou liquidação. Indicou que a Lei 11.101/2005 extinguiu a figura da concordata, substituindo-a pela recuperação judicial ou extrajudicial.
11.	No edital republicado (peça 3, p. 6) , o referido dispositivo foi alterado para a seguinte redação:
4.2.5. que estejam sob falência, concurso de credores ou insolvência, em processo de dissolução ou liquidação;
12.	Como se observa, a inconsistência apontada pelo representante foi ajustada, não restando análises a serem realizadas por esta Unidade Técnica em função da perda de objeto.
13.	No item 1, “b”, destacamos que o representante insurge-se quanto à certificação de atestados por entidade profissional competente, conforme previsto no item 8.10.2 (peça 1, p.71) do edital então vigente, uma vez que a atividade de fornecimento de combustíveis não seria fiscalizada por nenhuma entidade profissional.
14.	No edital republicado (peça 3, p.21) observa-se ajuste quanto a essa inconsistência, estando o item 8.10.2 com a seguinte redação:
8.10.2. Comprovação de aptidão para a prestação dos serviços em características, quantidades e prazos compatíveis com o objeto desta licitação, ou com o item pertinente, mediante a apresentação de atestado (s) fornecido (s) por pessoas jurídicas de direito público ou privado.  
15.	Dessa forma, verifica-se prejuízo à análise em função da perda do objeto.
16.	Conforme item 1, “c”, desta instrução, o representante também se insurge quanto ao item 8.10.2.1 do edital então vigente (peça 1, p. 71) que estaria exigindo compatibilidade entre o objeto social ou a CNAE com os atestados a serem apresentados para qualificação técnica, o que não encontraria respaldo na legislação, na doutrina ou na jurisprudência vigente.
17.	Essa exigência também foi excluída, não constando do edital republicado (peça 3, p. 21) . Assim, não se faz necessária análise desta Unidade Técnica devido à perda de objeto.
18.	Nesse mesmo contexto, a exigência no item 8.10.2.3 do edital então vigente, objeto de questionamento do representante, conforme item 1, “d” e “e”, desta instrução, foi alterada. Nele constava a exigência de experiência mínima de três anos na execução do objeto licitado, o que o representante entendia aplicável somente a contratação de serviços por postos de trabalho.
19.	Esse item também foi excluído do edital republicado (peça 3, p.21) , não restando objeto a ser analisado.
20.	Pelo exposto, propõe-se considerar prejudicado o pedido de concessão de medida cautelar formulado pelo representante, assim como o julgamento do mérito dos presentes autos, por perda do seu objeto.

	E. Impacto dos Encaminhamentos Propostos

	Haverá impacto relevante no órgão e/ou na sociedade, decorrente dos encaminhamentos propostos?
	Não

	F. Pedido de Ingresso aos Autos e de Sustentação Oral

	Há pedido de ingresso aos autos no âmbito do processo?
	Não

	G. Processos Conexos e Apensos

	Há processos conexos noticiando possíveis irregularidades na contratação ora em análise?
	Sim

	Número do TC
	Descrição Sumária
	Estado Atual
	Situação Atual

	TC Processo 015.971/2019-8
	Representação quanto a possíveis irregularidades no Pregão 92/2019 realizado pelo Comando da Aeronáutica (COMAR) 
	Aberto
	com proposta de julgamento pela improcedência.

	Há processos apensos?
	Não

	H. Proposta de Encaminhamento

	21.	Em virtude do exposto, propõe-se:
21.1.	conhecer da representação, satisfeitos os requisitos de admissibilidade constantes no art. 113, § 1º, da Lei 8.666/1993, c/c os arts. 235 e 237, VII, do Regimento Interno deste Tribunal, e no art. 103, § 1º, da Resolução - TCU 259/2014, para, no mérito, considerá-la prejudicada, por perda de objeto;
21.2.	considerar prejudicado o pedido de concessão de medida cautelar formulado pelo representante, por perda do seu objeto;
21.3.	comunicar ao representante a decisão que vier a ser prolatada;
21.4.	informar ao Comando da Aeronáutica (COMAER) – Centro de Aquisições Específicas e ao representante que o conteúdo da deliberação que vier a ser proferida poderá ser consultado no endereço www.tcu.gov.br/acordaos; e
21.5.	arquivar os presentes autos, nos termos do art. 250, I, c/c art. 169, V, do Regimento Interno deste Tribunal.”

3.	É o Relatório.

Não atuou.

REPRESENTAÇÃO. PREGÃO ELETRÔNICO 92/2019. CENTRO DE AQUISIÇÕES ESPECÍFICAS DO COMANDO DA AERONÁUTICA (CAE/COMAER). AQUISIÇÃO DE COMBUSTÍVEL PARA AERONAVES. REPUBLICAÇÃO DO INSTRUMENTO CONVOCATÓRIO. ALTERAÇÃO DAS CLÁUSULAS EDITALÍCIAS IMPUGNADAS. PERDA DE OBJETO. ARQUIVAMENTO.

REPRESENTAÇÃO (REPR)

Secretaria de Controle Externo de Aquisições Logísticas (Selog).

Registro, inicialmente, que relato o presente processo em razão de livre distribuição realizada na forma do art. 18-B da Resolução TCU n. 175/2005.	
Conforme assentado no relatório precedente, trata-se de representação em face de supostas irregularidades constantes do Edital do Pregão Eletrônico n. 92/2019, conduzido pelo Centro de Aquisições Específicas do Comando da Aeronáutica (CAE/COMAER) , o qual tem por objeto “a contratação do serviço de fornecimento de querosene de aviação (QAV-1) e querosene de aviação aditivado (QAV-1 ADTV) para as aeronaves, equipamentos e Organizações do Comando da Aeronáutica (COMAER) no território nacional, com serviço de Operações Especiais, de Destanqueio, programas de abastecimento e armazenagem, conforme Anexo A, pelo prazo de até 12 (doze) meses, podendo ser prorrogável por interesse das partes até o limite de 60 (sessenta) meses, conforme condições, quantidades, exigências e estimativas, estabelecidas neste Edital e seus Anexos” (peça 3, p. 4) . 
A insurgência da representante recai sobre as cláusulas 4.2.5, 8.10.2, 8.10.2.1 e 8.10.2.3 do Edital regulamentador do certame, antes de republicação do instrumento convocatório em 24.6.2019, in verbis:
“4.2. Não poderão participar desta licitação os interessados:
 (. . . ) 
4.2.5. que estejam sob falência, concurso de credores, concordata ou em processo de dissolução ou liquidação;
 (. . .) 
8. DA HABILITAÇÃO
 (. . .) 
8.10. Relativos à Qualificação Técnica:
 (. . .) 
8.10.2. Comprovação de aptidão para a prestação dos serviços em características, quantidades e prazos compatíveis com o objeto desta licitação, por meio da apresentação de atestados fornecidos por pessoas jurídicas de direito público ou privado, devidamente certificados pela entidade profissional competente que comprove aptidão para a prestação dos serviços.  
8.10.2.1. Os atestados deverão referir-se a serviços prestados no âmbito de sua atividade econômica principal ou secundária especificadas no contrato social vigente.
 (. . .) 
8.10.2.3. Para a comprovação da experiência mínima de 3 (três) anos será aceito o somatório de atestados de períodos diferentes, não havendo obrigatoriedade de os três anos serem ininterruptos, conforme item 10.7.1 do Anexo VII-A da IN SEGES/MP n. 5/2017.”
A Selog, após devido exame técnico dos autos, propõe seja conhecida a representação para, no mérito, ser considerada prejudicada por perda de objeto (instrução à peça 5 e pronunciamento de unidade à peça 6) , haja vista a alteração das cláusulas impugnadas conforme republicação do Edital.
Razão assiste à unidade instrutiva. Vejamos.
A representação preenche os requisitos de admissibilidade constantes do art. 113, § 1º, da Lei 8.666/1993, c/c os arts. 235 e 237, VII, do Regimento Interno deste Tribunal, e do art. 103, § 1º, da Resolução - TCU 259/2014, motivo pelo qual deve ser conhecida.
Quanto à análise de mérito, ressalto, na esteira de argumentação da Selog, que o Edital em tela fora republicado (peça 3) , conforme aviso disponibilizado no DOU de 24.6.2019, evidenciando a alteração das cláusulas impugnadas pela representante, de tal maneira que não mais subsiste o objeto pelo qual a presente representação veio a ser manejada:
	Edital 92/2019 – Antes da republicação
	Edital 92/2019 – Após Republicação (peça 3) 

	4.2. Não poderão participar desta licitação os interessados:
 (. . . ) 
4.2.5. que estejam sob falência, concurso de credores, concordata ou em processo de dissolução ou liquidação;
	4.2. Não poderão participar desta licitação os interessados:
 (. . . ) 
4.2.5. que estejam sob falência, concurso de credores ou insolvência, em processo de dissolução ou liquidação;

	8. DA HABILITAÇÃO
 (. . .) 
8.10. Relativos à Qualificação Técnica:
 (. . .) 
8.10.2. Comprovação de aptidão para a prestação dos serviços em características, quantidades e prazos compatíveis com o objeto desta licitação, por meio da apresentação de atestados fornecidos por pessoas jurídicas de direito público ou privado, devidamente certificados pela entidade profissional competente que comprove aptidão para a prestação dos serviços.
8.10.2.1. Os atestados deverão referir-se a serviços prestados no âmbito de sua atividade econômica principal ou secundária especificadas no contrato social vigente.
 (. . .) 
8.10.2.3. Para a comprovação da experiência mínima de 3 (três) anos será aceito o somatório de atestados de períodos diferentes, não havendo obrigatoriedade de os três anos serem ininterruptos, conforme item 10.7.1 do Anexo VII-A da IN SEGES/MP n. 5/2017.”
	8. DA HABILITAÇÃO
 (. . .) 
8.10. Relativos à Qualificação Técnica:
 (. . .) 
8.10.2. Comprovação de aptidão para a prestação dos serviços em características, quantidades e prazos compatíveis com o objeto desta licitação, ou com o item pertinente, mediante a apresentação de atestado (s) fornecido (s) por pessoas jurídicas de direito público ou privado.
8.10.2.1. Somente serão aceitos atestados expedidos após a conclusão do contrato ou se decorrido, pelo menos, um ano do início de sua execução, exceto se firmado para ser executado em prazo inferior.
 (. . .) 
8.10.2.3. O licitante disponibilizará todas as informações necessárias à comprovação da legitimidade dos atestados apresentados, apresentando, dentre outros documentos, cópia do contrato que deu suporte à contratação, endereço atual da contratante e local em que foram prestados os serviços.

Perceba-se que não mais subsistem i)  o termo “concordata” na cláusula 4.2.5; ii)  a obrigatoriedade de se apresentarem atestados de aptidão certificados por entidade profissional (cláusulas 8.10.2 e 8.10.2.1) ; e iii)  a obrigatoriedade de se comprovar experiência mínima de 3 (três) anos (cláusula 8.10.2.3) .
Dessarte, afigura-se escorreito o entendimento da Selog segundo o qual a representação em apreço deve ser considerada prejudicada, porquanto as alterações no Edital resultaram na perda do objeto do presente processo. O mesmo raciocínio aplica-se ao pedido de medida cautelar.
Ante o exposto, acolho a proposta da unidade instrutiva, e voto no sentido de que seja adotado o Acórdão que ora submeto a este Plenário.
TCU, Sala das Sessões Ministro Luciano Brandão Alves de Souza, em 10 de julho de 2019.
RAIMUNDO CARREIRO 
Relator